最高法院刑事判決 
111年度台上字第4592號
上  訴  人  許逸軒                     


上列上訴人因違反毒品危害防制條例案件，不服臺灣高等法院中
華民國111年7月12日第二審判決（111年度原上訴字第92號，起
訴案號：臺灣臺北地方檢察署110年度偵字第26449號），提起上
訴，本院判決如下：
    主  文
上訴駁回。
    理  由
一、按刑事訴訟法第377條規定，上訴於第三審法院，非以判決
    違背法令為理由，不得為之。是提起第三審上訴，應以原判
    決違背法令為理由，係屬法定要件。如果上訴理由書狀並未
    依據卷內訴訟資料，具體指摘原判決不適用何種法則或如何
    適用不當，或所指摘原判決違法情事，顯與法律規定得為第
    三審上訴理由之違法情形，不相適合時，均應認其上訴為違
    背法律上之程式，予以駁回。
二、上訴人許逸軒上訴意旨略稱：
(一)證人潘姵君稱：其於民國109年12月29日凌晨1點左右，收到
    貨之後，在住處1樓門口交付現金。然查109年12月29日當天
    LALA快遞之訂單是在凌晨1點才成立，訂單成立後快遞人員
    須先前往上訴人住處(新北市○○區○○○路0巷00號)取件，再將
    物品送至潘姵君住處(臺北市○○區○○路○段000號)，在未算快
    遞人員取件時間之情況，從其住處至潘姵君住處所需時間若
    25分鐘之車程，上訴人當天不可能在其住處將物品交付快遞
    人員後，同時趕在凌晨1點出現在潘姵君住處1樓大門拿取現
    金，故潘姵君證稱其於當天凌晨1點收到貨之後在住處1樓門
    口交付現金予上訴人，顯不可信。而LALA快遞之訊息，僅會
    顯示下單日期/時間，以及快遞人員接單日期/時間，並非毒
    品「送達」時間，則系爭交易究竟是否在109年12月29日凌
    晨1點完成，並交付現金，尚非無疑，自有傳喚潘姵君查明
    之必要，原審未予傳喚，顯有不適用法則、應於審判期日調
    查之證據而未予調查之違法。
(二)其於110年9月9日之警詢中供出本件毒品上游，原審未加調
    查，影響其減輕其刑適用之權益，原判決有應調查之證據而
    未予調查之違誤。
三、惟查：原判決維持第一審論處上訴人販賣第二級毒品罪刑及
    沒收等之判決，駁回其在第二審之上訴，已詳敘其認定犯罪
    事實所憑證據及理由。並對如何認定：潘姵君所證述交付價
    金之時點「當日收到貨物後」，僅係屬梗概說詞，而依LALA
    快遞寄送紀錄截圖，顯示快遞人員送達毒品予潘姵君時間應
    為當日1時許，潘姵君係於同日凌晨「1時後之某時」交付現
    金予上訴人等情；上訴人有販賣毒品之犯意與犯行；其否認
    收取現金販賣大麻之辯解，不可採；本件事證已明，無就是
    否有交付價金之待證事實，傳喚潘姵君到庭作證之必要；皆
    依卷內資料加以指駁及說明。
四、毒品危害防制條例第17條第1 項規定「供出毒品來源，因而
    查獲其他正犯或共犯者」，係指被告具體供出毒品來源之資
    訊，使調查或偵查犯罪之公務員得據以對之發動調查或偵查
    程序，並據以破獲而言。卷查，經原審檢附警詢筆錄，函請
    臺北市政府警察局士林分局查明該局有否因上訴人之供述，
    因而查獲其毒品來源之正犯或共犯之情，經該局函復：「被
    告許逸軒雖於警詢筆錄供述渠毒品來源，然均無法查證販毒
    者之真實身分，故並未因渠供述因而查獲其他正犯或共犯。
    」等旨甚詳，上訴人所為並不合於毒品危害防制條例第17條
    第1項之規定。原判決未依該規定減輕其刑，其法則之適用
    ，並無違誤，且稽之原審審判程序筆錄之記載，審判長於調
    查證據完畢後，詢以「尚有無證據請求調查？」時，上訴人
    及其辯護人均答稱「無」。其於上訴本院時，始主張原審有
    該部分證據調查未盡之違法，自非依據卷內資料而為指摘。
五、上訴意旨置原判決之明白論敘於不顧，仍持已為原判決指駁
    之陳詞，漫事爭辯，徒以自己之說詞，泛指其違法，難認已
    符首揭法定之第三審上訴要件。其上訴為違背法律上之程式
    ，應予駁回。
據上論結，應依刑事訴訟法第395條前段，判決如主文。
中　　華　　民　 國    111   年    11    月     9     日
                 刑事第六庭審判長法　官  李  英  勇
                                 法　官  鄧  振  球
                                 法　官  楊  智  勝
                                 法　官  邱  忠  義
                                 法　官  洪  兆  隆
本件正本證明與原本無異
                                 書記官
中　　華　　民　　國    111   年    11    月    14    日